臺灣高等法院高雄分院民事裁定　　　　　 96年度抗字第174號
抗　告　人　乙○○
相　對　人　華南商業銀行股份有限公司
法定代理人　甲○○
上列抗告人因與相對人間清償票款強制執行事件，對於中華民國
96年4 月18日臺灣高雄地方法院96年度執字第20280 號所為裁定
提起抗告，本院裁定如下：
    主  文
抗告駁回。
抗告費用由抗告人負擔。
    理  由
一、抗告意旨稱：抗告人退休後，靠優惠存款每月利息新台幣（
    下同）19,980元過活，如原裁定所示扣押抗告人存於台灣銀
    行新興分行之存款1,382,869 元（含本金1,332,000 元及利
    息），則抗告人無生活來源，必將陷於無以維生之窘境，是
    原裁定未酌留適當金額供抗告人生活，自屬違反強制執行法
    之規定，應請將原裁定撤銷云云。
二、查抗告人在原審就其與債權人即相對人間清償票款強制執行
    事件，聲明異議之事由係以依公務人員保險法第18條規定，
    伊於84年12月19日退休之公保養老給付（1,332,000 元），
    享有年息18% 之優惠存款不得扣押。原裁定以前開法條所稱
    請領公保各項給付之權利，係指該等人員就其尚未領取之保
    險給付，對於承保機關得請求領取之權利而言，如已領取之
    各項保險給付存入其銀行帳後，則其請領保險給付之權利已
    不存在，而存入銀行之款項，屬抗告人之存款，性質上為得
    對存款銀行請求付款之權利，即非公務人員保險法第18條所
    稱之請領保險給付之權利，尚難因其為公保之各項給付而謂
    不得強制執行，前揭款項既經抗告人領取，並存入台灣銀行
    新興分行迄今已近12年，揆諸上開說明，前揭款項自非不得
    強制執行，而駁回抗告人之聲明異議，經核原裁定並無不合
    ，至抗告意旨另指應酌留適當金額供其生活，則係強制執行
    法第52條所規定之事項，原執行法院自會依法執行，抗告為
    無理由，應予駁回。
三、據上論結，本件抗告為無理由，依強制執行法第30條之1 、
    民事訴訟法第449 條第1 項、第495 條之1 第1 項、第95條
    、第78條，裁定如主文。
中　　華　　民　　國　　96　　年　　6 　　月　　27　　日
                            民事第一庭
                                審判長法官   黃金石
                                法      官   林健彥
                                法      官   簡色嬌
以上正本證明與原本無異。
如不服本裁定應於送達後10日內向本院提出再抗告狀，並繳納再
抗告費新台幣1 千元。再為抗告應以適用法規顯有錯誤為理由，
並經本院之許可，該許可以原裁定所涉及之法律見解具有原則上
之重要性者為限，並委任律師為代理人。
中　　華　　民　　國　　96　　年　　6 　　月　　28　　日
　　　　　　　　　 　 　　　　　書  記  官　 劉金萍
                                                   W
附註：
抗告人之配偶、3 親等內之血親、2 親等內之姻親，或抗告人為
法人、中央或地方機關時，其所屬專任人員具有律師資格並經法
院認適當者，亦得為第三審代理人。
抗告人或其法定代理人具有律師資格者及前項情形，應於提起抗
告或委任時釋明之。
